【裁判字號】    92,易,658
【裁判日期】    920423
【裁判案由】    毒品危害防制條例
【裁判全文】
臺灣臺中地方法院刑事判決                          九十二年度易字第六五八號
    公  訴  人  臺灣臺中地方法院檢察署檢察官
    被      告  甲○○
右列被告因毒品危害防制條例案件，經檢察官提起公訴（九十二年度偵字第二五一Ｏ
號），本院判決如左：
    主      文
甲○○持有第一級毒品，累犯，處拘役伍拾伍日，如易科罰金，以佰元折算壹日。
扣案之海洛因一包（淨重零點零陸公克、包裝重零點壹公克），沒收銷燬之。
    事      實
一、甲○○曾於民國八十九年間因施用第二級毒品案件，經臺灣新竹地方法院判處有
    期徒刑四月確定，於九十年二月二十二日易科罰金執行完畢。仍不知悔改，復於
    九十一年十月五日下午三時三十分許，因持有第一級毒品海洛因一包（淨重Ｏ．
    Ｏ六公克、包裝重Ｏ．三一公克），在台中市○○路○段一三七之一號前為警查
    獲，並扣得前開海洛因一包。
二、案經台中市警察局第一分局報請臺灣臺中地方法院檢察署檢察官偵查起訴。
    理      由
一、訊據被告甲○○對於右揭事實坦承不諱，復有扣案之海洛因一包（淨重Ｏ．Ｏ六
    公克、包裝重Ｏ．三一公克）可資佐證。前開海洛因一包經送法務部調查局鑑定
    結果認確係海洛因無誤，有該局九十一年十一月一日調科壹字第一二ＯＯ一二二
    二九號鑑定通知書一份附於偵查卷可稽。雖被告否認該包海洛因為其所有，且辯
    稱係綽號「黑人」之賴亞雯於查獲前二天所寄放等語，惟縱使其所辯係屬真實，
    被告仍係持有該包海洛因，允無疑義。是本件事證明確，被告之犯行洵堪認定。
二、核被告所為，係犯毒品危害防制條例第十一條第一項之持有第一級毒品罪。查被
    告曾於八十九年間因施用第二級毒品案件，經臺灣新竹地方法院判處有期徒刑四
    月確定，於九十年二月二十二日易科罰金執行完畢，此有臺灣高等法院被告全國
    前案紀錄表及臺灣臺中地方法院檢察署刑案資料查註紀錄表各一份附卷可稽，其
    於前案執行完畢後，五年內再犯本件有期徒刑以上之罪，係屬累犯，應依刑法第
    四十七條規定加重其刑。爰審酌被告犯罪之動機、目的、手段、其品性及智識程
    度、所持有毒品之數量尚微及其犯罪後之態度等一切情狀，量處如主文所示之刑
    ，並諭知易科罰金之折算標準。扣案之海洛因一包（淨重Ｏ．Ｏ六公克、包裝重
    Ｏ．三一公克），係查獲之毒品，應依毒品危害防制條例第十八條第一項前段之
    規定宣告沒收銷燬之。
據上論斷，應依刑事訴訟法第二百九十九條第一項前段，毒品危害防制條例第十一條
第一項、第十八條第一項前段，刑法第十一條、第四十七條、第四十一條第一項前段
，罰金罰鍰提高標準條例第二條，判決如主文。
中    華    民    國        九十二      年      四      月    二十三    日
                                   臺灣臺中地方法院刑事第七庭
       法  官  簡  源  希
右正本證明與原本無異。
如不服本判決，應於判決送達後十日內向本院提出上訴狀，上訴於臺灣高等法院臺中
分院( 須附繕本 )。
                                       書記官
中    華    民    國      九十二      年       四      月     二十四    日
附錄論罪科刑法條：
毒品危害防制條例第十一條第一項：持有第一級毒品者，處三年以下有期徒刑、拘役
                                或新台幣五萬元以下罰金。


司法院資訊處製作；財團法人民間司法改革基金會備份。
